臺灣彰化地方法院刑事判決　　　　　　　96年度訴字第1440號
公　訴　人　臺灣彰化地方法院檢察署檢察官
被　　　告　甲○○
　　　　　　　　　　（現因本案羈押於臺灣彰化看守所）
上列被告因搶奪等案件，經檢察官提起公訴（96年度偵字第7395
號），本院依簡式審判程序判決如下：
    主  文
甲○○犯如附表所示之罪名，分別判處如附表所示之刑。應執行
有期徒刑年陸月。
  犯罪事實及理由
一、本件犯罪事實除補充及更正如下外，其餘均與檢察官起訴書
    之記載相同，茲引用之（如附件）：
（一）被告甲○○前於民國91年間，因搶奪等案件，經法院判處
      有期徒刑5 年2 月確定，於95年4 月11日因縮短刑期假釋
      出監（刑期應於96年8 月2 日期滿），仍於假釋期間即為
      本案犯行。
（二）被告均係持其弟（不知情）所有之機車鑰匙竊取附件起訴
      書附表編號3 、6 之機車。
（三）被告甲○○於附件之起訴書附表編號1 、2 之搶奪犯行未
      被有偵查犯罪職權之機關或公務員發覺前，即主動向承辦
      警員供承上開搶奪犯行，自首而接受裁判，並帶同員警前
      往實地查證。
二、本件證據除補充如下，其餘亦均與檢察官起訴書之記載相同
    ，茲引用之（如上附件）。
（一）被告於本院審理時之自白。
（二）彰化縣警察局彰化分局96年9 月5 日彰警分偵字第096002
      3963號函及後附警員職務報告詳載被告甲○○自首經過等
      情可考。
三、被告雖於本院審理時陳稱起訴書附表編號3 之「搶案」亦有
    自首云云。然該次為竊取車牌號碼HB8-668 號重型機車之事
    實；且上開警局函文後附之職務報告已載明該附表編號3之
    竊取車牌號碼HB8-668 號重型機車一部，係警員調閱及比對
    該重型機車原停放處所附近之路口監視器畫面，發覺係騎乘
    車牌號碼SU5-936 號輕型機車之駕駛人涉嫌，再清查該車籍
    之戶內人口，鎖定被告甲○○等情綦詳，故該次竊盜犯行，
    有偵查犯罪職權之警員顯已掌握相當事證，亦即已有確切之
    根據而對被告甲○○產生合理之懷疑，應屬該竊盜罪嫌已為
    警發覺，核非自首至明，被告上揭供稱，明顯口誤，自不足
    取。至於上揭職務報告載有被告自白（應為自首之誤）供述
    曾於（彰化縣）彰化市○○路○ 段一帶行搶乙節，因本件並
    未有被告於該地點搶奪之事證，是該部分記載殊與本案無關
    ，附此敘明。
四、量刑理由：
    被告前已因搶奪案件，經法院判處有期徒刑5 年2 月確定，
    於95年4 月11日因縮短刑期假釋出監（刑期應於96年8 月2
    日期滿，故不構成本案之累犯）等情，有臺灣高等法院被告
    前案紀錄表可證。詎前案假釋後未久，被告即因缺錢花用，
    再於96年7 月間為本案搶奪及竊盜犯行，顯不知悔悟，且行
    搶方式均係自被害人後方騎乘機車向前徒手搶奪皮包，亟易
    造成被害人因身側皮包遭搶而跌倒、受傷，更易造成一般民
    眾恐慌，深恐行走於路上隨時有財產甚至身體、生命遭受危
    害之虞，嚴重影響社會安全秩序，惡性非輕，又行搶、行竊
    後，食髓知味，復行為之，後續之行為惡性更重；再審度被
    告年輕力壯，卻以此為籌措財物之舉，心態可議，更應嚴予
    課責，惟念及被告自始坦承犯行，態度尚稱良好，及其犯罪
    之動機、方法、手段等一切情狀，分別量處如主文所示之刑
    並定應執行刑。又被告犯罪時間，並非在96年4 月24日前，
    自無中華民國九十六年罪犯減刑條例之適用，附此敘明。
五、扣案之物或為被害人所有，或為被告平日之穿著、非專供本
    案犯罪所用，業經被告供明，故不予宣告沒收。
六、應適用之法條：
（一）刑事訴訟法第273 條之1 第1 項，第299 條第1 項前段、
      第310 條之2 、第454 條第2 項。
（二）刑法第320 條第1 項、第325 條第1 項、第3 項、第62條
      前段、第51條第5款。
（三）刑法施刑法第1條之1第1項、第2項前段。
七、如不服本件判決，得自收受送達之日起10日內，向本院提起
    上訴。
本案經檢察官吳曉婷到庭執行職務。
中　　華　　民　　國　　96　　年　　9 　　月　　12　　日
                  刑事第四庭    法　官　周淡怡
以上正本證明與原本無異。
如不服本判決，應於判決送達後10日內，向本院提出上訴書狀，
上訴書狀應「敘述具體上訴理由」，並按他造當事人之人數附繕
本。「切勿逕送上級法院」。
告訴人或被害人對於判決如有不服具備理由請求檢察官上訴者，
其上訴期間之計算係以檢察官收受判決正本之日期為準。
中　　華　　民　　國　　96　　年　　9 　　月　　12　　日
                                書記官  劉玫金
附表
┌──┬─────────┬─────────────────┐
│編號│犯罪事實          │所犯罪名及刑度                    │
├──┼─────────┼─────────────────┤
│1   │詳如附件起訴書附表│甲○○意圖為自己不法之所有，而搶奪│
│    │編號1             │他人之動產，處有期徒刑柒月。      │
├──┼─────────┼─────────────────┤
│2   │詳如附件起訴書附表│甲○○意圖為自己不法之所有，而搶奪│
│    │編號2             │他人之動產，未遂，處有期徒刑肆月。│
├──┼─────────┼─────────────────┤
│3   │詳如附件起訴書附表│甲○○竊盜，處有期徒刑伍月。      │
│    │編號3             │                                  │
├──┼─────────┼─────────────────┤
│4   │詳如附件起訴書附表│甲○○意圖為自己不法之所有，而搶奪│
│    │編號4             │他人之動產，處有期徒刑捌月。      │
├──┼─────────┼─────────────────┤
│5   │詳如附件起訴書附表│甲○○意圖為自己不法之所有，而搶奪│
│    │編號5             │他人之動產，處有期徒刑捌月。      │
├──┼─────────┼─────────────────┤
│6   │詳如附件起訴書附表│甲○○竊盜，處有期徒刑陸月。      │
│    │編號6             │                                  │
├──┼─────────┼─────────────────┤
│7   │詳如附件起訴書附表│甲○○意圖為自己不法之所有，而搶奪│
│    │編號7             │他人之動產，處有期徒刑拾月。      │
└──┴─────────┴─────────────────┘
附錄論罪科刑法條全文
中華民國刑法第320條
（普通竊盜罪、竊佔罪）
意圖為自己或第三人不法之所有，而竊取他人之動產者，為竊盜
罪，處5 年以下有期徒刑、拘役或5 百元以下罰金。
意圖為自己或第三人不法之利益，而竊佔他人之不動產者，依前
項之規定處斷。
前二項之未遂犯罰之。
中華民國刑法第325條
（普通搶奪罪）
意圖為自己或第三人不法之所有，而搶奪他人之動產者，處6 月
以上5 年以下有期徒刑。
因而致人於死者，處無期徒刑或7 年以上有期徒刑，致重傷者，
處3 年以上10年以下有期徒刑。
第 1 項之未遂犯罰之。
